<?xml version='1.0' encoding='utf-8'?>
<verb default="muirearaigh" disambig="">
  <verbalNoun default="muirearú" />
  <verbalAdjective default="muirearaithe" />
  <tenseForm default="muirearaigh" tense="Past" dependency="Indep" person="Base" />
  <tenseForm default="muirearaíomar" tense="Past" dependency="Indep" person="Pl1" />
  <tenseForm default="muirearaíodar" tense="Past" dependency="Indep" person="Pl3" />
  <tenseForm default="muirearaíodh" tense="Past" dependency="Indep" person="Auto" />
  <tenseForm default="muirearaigh" tense="Past" dependency="Dep" person="Base" />
  <tenseForm default="muirearaíomar" tense="Past" dependency="Dep" person="Pl1" />
  <tenseForm default="muirearaíodar" tense="Past" dependency="Dep" person="Pl3" />
  <tenseForm default="muirearaíodh" tense="Past" dependency="Dep" person="Auto" />
  <tenseForm default="muirearaíodh" tense="PastCont" dependency="Indep" person="Base" />
  <tenseForm default="muirearaínn" tense="PastCont" dependency="Indep" person="Sg1" />
  <tenseForm default="muirearaíteá" tense="PastCont" dependency="Indep" person="Sg2" />
  <tenseForm default="muirearaímis" tense="PastCont" dependency="Indep" person="Pl1" />
  <tenseForm default="muirearaídís" tense="PastCont" dependency="Indep" person="Pl3" />
  <tenseForm default="muirearaítí" tense="PastCont" dependency="Indep" person="Auto" />
  <tenseForm default="muirearaíodh" tense="PastCont" dependency="Dep" person="Base" />
  <tenseForm default="muirearaínn" tense="PastCont" dependency="Dep" person="Sg1" />
  <tenseForm default="muirearaíteá" tense="PastCont" dependency="Dep" person="Sg2" />
  <tenseForm default="muirearaímis" tense="PastCont" dependency="Dep" person="Pl1" />
  <tenseForm default="muirearaídís" tense="PastCont" dependency="Dep" person="Pl3" />
  <tenseForm default="muirearaítí" tense="PastCont" dependency="Dep" person="Auto" />
  <tenseForm default="muirearaíonn" tense="PresCont" dependency="Indep" person="Base" />
  <tenseForm default="muirearaím" tense="PresCont" dependency="Indep" person="Sg1" />
  <tenseForm default="muirearaímid" tense="PresCont" dependency="Indep" person="Pl1" />
  <tenseForm default="muirearaítear" tense="PresCont" dependency="Indep" person="Auto" />
  <tenseForm default="muirearaíonn" tense="PresCont" dependency="Dep" person="Base" />
  <tenseForm default="muirearaím" tense="PresCont" dependency="Dep" person="Sg1" />
  <tenseForm default="muirearaímid" tense="PresCont" dependency="Dep" person="Pl1" />
  <tenseForm default="muirearaítear" tense="PresCont" dependency="Dep" person="Auto" />
  <tenseForm default="muirearóidh" tense="Fut" dependency="Indep" person="Base" />
  <tenseForm default="muirearóimid" tense="Fut" dependency="Indep" person="Pl1" />
  <tenseForm default="muirearófar" tense="Fut" dependency="Indep" person="Auto" />
  <tenseForm default="muirearóidh" tense="Fut" dependency="Dep" person="Base" />
  <tenseForm default="muirearóimid" tense="Fut" dependency="Dep" person="Pl1" />
  <tenseForm default="muirearófar" tense="Fut" dependency="Dep" person="Auto" />
  <tenseForm default="muirearódh" tense="Cond" dependency="Indep" person="Base" />
  <tenseForm default="muirearóinn" tense="Cond" dependency="Indep" person="Sg1" />
  <tenseForm default="muirearófá" tense="Cond" dependency="Indep" person="Sg2" />
  <tenseForm default="muirearóimis" tense="Cond" dependency="Indep" person="Pl1" />
  <tenseForm default="muirearóidís" tense="Cond" dependency="Indep" person="Pl3" />
  <tenseForm default="muirearófaí" tense="Cond" dependency="Indep" person="Auto" />
  <tenseForm default="muirearódh" tense="Cond" dependency="Dep" person="Base" />
  <tenseForm default="muirearóinn" tense="Cond" dependency="Dep" person="Sg1" />
  <tenseForm default="muirearófá" tense="Cond" dependency="Dep" person="Sg2" />
  <tenseForm default="muirearóimis" tense="Cond" dependency="Dep" person="Pl1" />
  <tenseForm default="muirearóidís" tense="Cond" dependency="Dep" person="Pl3" />
  <tenseForm default="muirearófaí" tense="Cond" dependency="Dep" person="Auto" />
  <moodForm default="muirearaíodh" mood="Imper" person="Base" />
  <moodForm default="muirearaím" mood="Imper" person="Sg1" />
  <moodForm default="muirearaigh" mood="Imper" person="Sg2" />
  <moodForm default="muirearaímis" mood="Imper" person="Pl1" />
  <moodForm default="muirearaígí" mood="Imper" person="Pl2" />
  <moodForm default="muirearaídís" mood="Imper" person="Pl3" />
  <moodForm default="muirearaítear" mood="Imper" person="Auto" />
  <moodForm default="muirearaí" mood="Subj" person="Base" />
  <moodForm default="muirearaímid" mood="Subj" person="Pl1" />
  <moodForm default="muirearaítear" mood="Subj" person="Auto" />
</verb>
